【裁判字號】    98,交聲,410
【裁判日期】    981223
【裁判案由】    違反道路交通管理處罰條例聲明異議
【裁判全文】
臺灣花蓮地方法院交通事件裁定         98年度交聲字第410號
原處分機關  交通部公路總局臺北區監理所花蓮監理站
異  議  人
即受處分人  乙○○
上列異議人即受處分人因違反道路交通管理處罰條例案件，對於
交通部公路總局臺北區監理所花蓮監理站民國98年11月12日花監
違字第裁44-T00000000號裁決聲明異議，本院裁定如下：
    主  文
異議駁回。
    理  由
一、原處分意旨略以：異議人即受處分人乙○○（下簡稱異議人
    ）於民國98年11月3日9 時45分許，在台九線324公里南下處
    ，因駕駛車號6917-TP號自用小客車超速，經測時速為81 公
    里，已超過該路段速限21公里（速限60公里），經警當場攔
    停，依道路交通管理處罰條例第40條舉發，原處分機關並於
    同年11月12日以花監違字第裁44-T00000000號裁決處罰鍰新
    台幣（下同）1,800元，並記違規點數1點等語。
二、聲明異議略以：伊所駕駛之車號6917-TP 號自小客車有裝置
    全新之定速設備，於行經台東縣新興路段時（台九線 324公
    里處）正好定速在時速71公里，無法相信全新定速設備怎可
    能有如此之落差，即對警方之測速器是否準確產生高度懷疑
    ，且警員無照相、錄影亦無提示任何數據資料，原處分顯有
    錯誤，請求撤銷原處分云云。
三、按汽車駕駛人，行車速度，高過規定之最高時速，或低於規
    定之最低時速，除有第43條第1項第2款之情形外，處 1,200
    元以上 2,400元以下罰鍰；又汽車駕駛人，駕駛汽車之行車
    速度，超過規定之最高時速60公里以上者，處6,000 元以上
    24,000元以下罰鍰，並當場禁止其駕駛，道路交通管理處罰
    條例第40條、第43條第1項第2款分別定有明文。又汽車駕駛
    人有第40條規定之情形者，除依原條款處罰鍰外，並予記違
    規點數1點，同條例第63條第1項第1款亦定有明文。
四、經查：
  (一)本件執勤員警所用之雷射測速槍，係DECATUR 廠牌、規格為
    24.15GHz（K-Band）非照相式、型號為GENESIS-VP DIRECTI
    ONAL、器號為06888、檢定日期98年7月2日、有效期限99年7
    月31日等情，有臺東縣警察局關山分局98年11月10日關警交
    字第0980041012號函附之經濟部標準檢驗局雷射測速儀檢定
    合格證書影本乙份在卷足憑。是本件執勤員警所使用之雷射
    測速槍之準確度及正確性，均值信賴，首堪認定。
  (二)證人即舉發警員甲○○到庭證稱：「當天我跟所長二人執行
    交通稽查勤務，在台九線324K處的南下車道，用測速器測到
    異議人的車輛，當時車輛僅有異議人那一部，所長江清輝用
    測速器測出異議人的車速是81公里，當地的速限是60公里。
    關山分局函後附的鑑定證書，就是當日執勤所使用的測速儀
    器。而雷達測速器是沒有列印功能，但是機器有顯示確實是
    81公里，當場有拿給異議人看」等語，是異議人超速之事實
    ，業經警員以經檢驗合格之手持式測速器測得時速為每小時
    81公里無誤，且其駕車經過時，並無其他車輛併行而致混淆
    之虞，況異議人復自承在「當時我確實有看機器上是顯示81
    公里」等語，是其超速之事實應堪認定，尚不能僅憑手持式
    測速儀並無拍照及列印功能，而認警方採證不足。縱使異議
    人所駕駛車輛有定速裝置，然定速後，仍可藉由人為方式（
    踩油門或踩煞車）控制速度，並非定速後必定維持在原定速
    限行駛，此業據異議人庭呈豐田汽車RAV4使用手冊乙份核閱
    無誤，況本件亦無證據顯示異議人曾將速限定為每小時71公
    里，是異議人徒以車輛配備有定速功能為由抗辯，難認有據
    。
五、綜上，原處分機關依據道路交通管理處罰條例第40條規定，
    對於異議人裁處罰鍰1,800元，並記違規點數1點之處分，於
    法並無不合。本件異議為無理由，應予駁回。
據上論斷，應依道路交通案件處理辦法第19條，裁定如主文。
中    華    民    國    98    年    12    月    23    日
                  交通法庭      法  官  蕭一弘
上列正本證明與原本無異。
如對本裁定不服，應於送達後5 日內，向本院提出抗告狀（應抄
附繕本）。
中    華    民    國    98    年    12    月    23    日
                                書記官


司法院資訊處製作；財團法人民間司法改革基金會備份。
